臺灣臺中地方法院刑事判決
110年度訴字第1022號
公  訴  人  臺灣臺中地方檢察署檢察官
被      告  徐煌彬


指定辯護人  本院公設辯護人  蔡育萍  
被      告  洪建智



            陳鵬元


            翁杰森



上列被告等因妨害自由等案件，經檢察官提起公訴（110年度偵
字第5469、5470、7670、10834、11147、13148、13678號），本
院判決如下：
    主    文
徐煌彬犯如附表一所示之各罪，均累犯，各處如附表一主文欄所
示之宣告刑及沒收。應執行有期徒刑捌月，如易科罰金，以新臺
幣壹仟元折算壹日。沒收部分併執行之。
洪建智共同犯剝奪他人行動自由罪，處有期徒刑肆月，如易科罰
金，以新臺幣壹仟元折算壹日。
陳鵬元、翁杰森共同犯剝奪他人行動自由罪，各處有期徒刑貳月
，如易科罰金，均以新臺幣壹仟元折算壹日。
徐煌彬、洪建智、陳鵬元、翁杰森其餘被訴部分，均無罪。
    犯罪事實
一、徐煌彬前於民國106年間，因施用毒品案件，經本院分別以
    106年度中簡字第1779號判處有期徒刑3月、以106年度中簡
    字第2438號判處有期徒刑4月確定，前揭2案件經本院以106
    年度聲字第5190號裁定定應執行刑為有期徒刑6月確定，於
    107年2月8日易科罰金執行完畢。
二、緣徐煌彬因周盟利先前曾向其購買毒品尚有款項遲未清償（
    徐煌彬所涉販賣毒品等犯行部分，業經本院於109年8月24日
    判決，上訴中，尚未確定），且避不見面，其為向周盟利催
    討欠款，竟與洪建智、翁杰森、許鍵凱（另案偵查中）、陳
    鵬元基於剝奪他人行動自由之犯意聯絡，徐煌彬知悉鄭可葳
    （業經本院另行判決確定）與周盟利間有交情，周盟利對鄭
    可葳應無戒心，故告知鄭可葳先前向其借貸之款項可以延期
    清償，然須協助找出周盟利，鄭可葳因而同意協助其等誘使
    周盟利出面。於109年11月29日18時許，鄭可葳聯繫周盟利
    ，隱匿徐煌彬欲找尋周盟利之訊息，以其缺錢為由，要周盟
    利到其租住處，周盟利不疑有他，依約抵達。鄭可葳讓徐煌
    彬、洪建智及翁杰森在周盟利抵達前先藏匿在其臺中市○○區
    ○○路000號5樓603室之租住處廁所內，嗣周盟利抵達鄭可葳
    租住處，徐煌彬、洪建智及翁杰森3人乃從廁所出現，包圍
    周盟利，徐煌彬手持如附表二編號5所示之A槍（無殺傷力）
    ，作勢拉滑套將子彈上膛，質問周盟利稱：「為什麼不接電
    話」等語，經周盟利解釋無效，徐煌彬、洪建智、翁杰森3
    人於同日18時30分許，將周盟利強押乘坐電梯下樓，且要周
    盟利交出車鑰匙，讓翁杰森駕駛周盟利所有之車牌號碼00-0
    000號自用小客貨車，迫使周盟利搭乘徐煌彬所駕駛之車牌
    號碼000-0000號自用小客車，周盟利坐在左後座、洪建智坐
    在副駕駛座，許鍵凱則坐右後座。洪建智於期間以電話向陳
    鵬元聯繫，要帶人前往陳鵬元所經營之臺中市○○區○○○路0○0
    號「錢錢檳榔攤」後，2部車即一同前往該檳榔攤，翁杰森
    將周盟利之車輛駛至檳榔攤後，即先行離去。周盟利抵達該
    檳榔攤後，徐煌彬乃要求周盟利籌錢還債，陳鵬元且向周盟
    利恫稱，若周盟利再騙人，要毆打、處理周盟利等語，致周
    盟利心生畏懼，而聯絡友人吳東昇向之借款，吳東昇因而於
    同年月30日凌晨0時52分許，依徐煌彬之指示匯款新臺幣（
    下同）1萬2000元至徐煌彬向許鍵凱所借用之中國信託商業
    銀行帳號000000000000號存款帳戶內，然徐煌彬等人仍不願
    放人，經洪建智之提議，要求周盟利以其所有之自用小客車
    辦理車貸還款，經洪建智、陳鵬元協助辦理車貸之事宜，然
    因時間已晚，無法尋得當日得以辦理車貸之人員，徐煌彬於
    同日上午9時餘許，駕駛前開其所有之車輛搭載周盟利，由
    某不詳成年男子陪同前往洪建智臺中市○○區○○○路000巷0號
    之住處，由洪建智續為周盟利找尋辦理車貸之人員，以償還
    欠款，其後雖有尋得辦理車貸之對象和潤企業股份有限公司
    ，惟無法於當日辦妥車貸手續，直至同日20時許，由洪建智
    將周盟利載返「錢錢檳榔攤」附近，釋放周盟利，讓其駕車
    離去，前後剝奪周盟利之行動自由約1日餘。嗣於同年12月1
    日周盟利辦理車貸後，於同年月17日核貸，周盟利即將貸出
    之款項就欠款部分悉數返還徐煌彬。
三、徐煌彬基於乘他人急迫、難以求助之處境貸以金錢，而取得
    與原本顯不相當重利之犯意，黃建豪因外公過世急需用錢，
    經周盟利介紹徐煌彬有在從事放貸事宜後，徐煌彬即乘黃建
    豪急需用錢之際，於109年9月中旬某日，在臺中市大里區某
    統一超商內，與黃建豪洽談後，借款2萬元予黃建豪，雙方
    約定10天為1期，每期利息2000元，徐煌彬於出借貸款時即
    預扣1期的利息2000元，實際給予黃建豪1萬8000元，相當週
    年利率399％〔計算式：2000元×3＝6000元（每月繳息），6000
    ÷1萬8000＝33％（月息，四捨五入），33％×12＝399％（年息）〕
    ，因而取得與原本顯不相當之重利。黃建豪並以自己名義簽
    發面額2萬元之本票1紙交給徐煌彬，作為日後清償債務之用
    。黃建豪除預扣之利息2000元外，於109年10、11月間繳付
    利息8000元，於109年12月6日，還款本金連同利息1萬9000
    元予徐煌彬（即本金1萬8000元、利息1000元），於110年1
    月7日以現金存款的方式交付利息2900元，共計繳付利息1萬
    1900元。
四、警方先於109年9月30日上午6時30分許，持臺灣南投地方法
    院核發之搜索票前往南投縣○○鎮○○路000○0號周盟利住處搜
    索，而扣得周盟利購自徐煌彬而自行分裝之甲基安非他命8
    包等物，經由周盟利之供述而知悉徐煌彬為毒品來源後，經
    警於110年2月2日，持本院核發之搜索票，前往臺中市○○區○
    ○路0段00○0號、臺中市○○區○○○街000號搜索，並扣得如附表
    二所示等物品（徐煌彬所涉販賣毒品、槍砲部分之扣案物品
    業已另行判決宣告沒收，而未列入其中），而循線查悉上情
    。
五、案經南投縣政府警察局中興分局報告臺灣臺中地方檢察署檢
    察官偵查起訴。
    理    由
壹、有罪部分：
一、證據能力部分：
㈠、以下本案所引用被告以外之人於審判外之言詞或書面陳述，
    均經本院於審判時當庭直接提示而為合法調查，檢察官、被
    告徐煌彬、洪建智、陳鵬元、翁杰森及被告徐煌彬之指定辯
    護人均未爭執證據能力，被告洪建智、陳鵬元、翁杰森僅爭
    執證據證明力（見本院審理卷一第218至222、258至262、27
    4至279、291至295頁、卷三第207、208、215至224頁），本
    院審酌前開證據作成或取得狀況，均無非法或不當取證之情
    事，亦無顯不可信情況，故認為適當而均得作為證據。是前
    開證據，依刑事訴訟法第159條之5規定，均具有證據能力。
㈡、除法律另有規定外，實施刑事訴訟程序之公務員因違背法定
    程序取得之證據，其有無證據能力之認定，應審酌人權保障
    及公共利益之均衡維護，刑事訴訟法第158條之4定有明文。
    本案所引用之非供述證據，並無證據證明係實施刑事訴訟程
    序之公務員違背法定程序所取得，且檢察官、被告徐煌彬、
    洪建智、陳鵬元、翁杰森及被告徐煌彬之指定辯護人均未表
    示無證據能力，自應認均具有證據能力。
二、認定犯罪事實所憑之證據及理由：
㈠、就犯罪事實一㈡部分：被告徐煌彬、洪建智就此部分妨害自由
    之犯罪事實於本院準備程序及審理時坦承不諱（見本院審理
    卷一第78至80、98至100、217、218、254至256頁、卷三第2
    28、229頁）；被告翁杰森固坦承於前揭時間、地點，與被
    告徐煌彬、洪建智一同前往被告鄭可葳住處，被告徐煌彬曾
    持A槍質問被害人周盟利，其等3人再將被害人周盟利帶離被
    告鄭可葳住處後，由被告翁杰森將被害人周盟利之車輛駛至
    被告陳鵬元所經營之檳榔攤；被告陳鵬元固坦承於前揭時間
    ，被告徐煌彬、洪建智曾帶同被害人周盟利至其所經營之檳
    榔攤，直至翌日上午被告徐煌彬始將被害人周盟利載離開該
    檳榔攤，被害人周盟利停留在檳榔攤期間，是在處理與被告
    徐煌彬間之債務問題，也有談及要以車貸方式還款等事實，
    惟被告翁杰森、陳鵬元均矢口否認有何妨害自由犯行，被告
    翁杰森辯稱：伊事前不知道徐煌彬、洪建智要強押周盟利解
    決債務問題，伊幫忙把周盟利的車開到檳榔攤後，伊就離開
    了，伊沒有妨害周盟利行動自由云云；被告陳鵬元辯稱：當
    天洪建智打電話給伊說要帶朋友過來聊天，伊不知道洪建智
    會帶徐煌彬、周盟利過來，伊之前不認識他們，伊知道他們
    是在處理債務之後，就一直叫他們離開，這件事情從頭到尾
    都與伊無關云云。然查：
１、證人即被害人周盟利歷次證述部分：
⑴、於警詢中證稱：伊於109 年11月29日18時許，在臺中市沙鹿
    區被人家押走，因為伊跟綽號紅茶的男子（即被告徐煌彬）
    有購買毒品的金錢糾紛，伊欠他14萬元，是伊向他購買毒品
    所積累的債務。當天是鄭可葳叫伊過去她沙鹿的住處找她，
    伊到的時候她下樓來接伊，伊一上樓剛坐下，廁所就跑出3 
    個人徐煌彬、兩個小弟A 跟B（即洪建智、翁杰森） ，徐煌
    彬問伊為何不接他的電話，他手上拿一把手槍，並且做出拉
    滑套上膛的動作，伊知道他做這個動作是要嚇唬伊，而且旁
    邊又有2個男子，伊看到很害怕，伊一直跟他解釋說為什麼
    沒有接電話，他不聽伊解釋就把伊帶下樓，並叫伊把車鑰匙
    交出來，然後把車鑰匙交給小弟B（即翁杰森） ，將伊的車
    號開走，徐煌彬將他的車子開過來叫伊坐上車，伊坐左後座
    ，右後座還坐一個小弟C，右前座另外一個小弟A（即洪建智
    ） ，他們載伊去大里市的一處民宅。大里市的民宅是小弟A
    （即洪建智）朋友的住處，小弟B（即翁杰森）開伊的車到
    大里之後就沒再出現，伊等進到民宅之後，他們叫伊坐在一
    樓的客廳，客廳本來就有3 個人在裡面（D、E、F），客廳
    內同時還有徐煌彬、洪建智跟當時坐在後座的那個男生，他
    們問伊說欠徐煌彬的錢要怎麼還，看伊能不能辦貸款或跟朋
    友借錢還，當時洪建智就問D（即陳鵬元）能不能辦車貸，
    陳鵬元查完資料說不能辦，就叫伊打電話借錢，伊才打電話
    給吳東昇。打通的時候，徐煌彬有跟吳東昇講電話，徐煌彬
    用伊手機裡的通訊軟體Messenger 傳了一個中國信託銀行的
    帳號給吳東昇，吳東昇在11月30日凌晨0時52分許，匯了1萬
    2000元 ，匯款之後吳東昇有把匯款交易單再傳給徐煌彬，
    在等待吳東昇去匯款的這段時間，徐煌彬開車去南投黃建豪
    的住處把黃建豪載來大里。在客廳的時候黃建豪坐在伊旁邊
    ，之後他就被帶到客廳旁的房間簽本票，晚上1 點多的時候
    ，他們就叫伊去房間睡覺，伊進去睡的時候，洪建智、陳鵬
    元他們都還在客廳，早上9 點多伊起床時看到陳鵬元還在客
    廳睡。伊去上廁所時，陳鵬元就醒過來，大概10點多徐煌彬
    開車載伊，伊坐在車內右客座，他載伊去大甲洪建智的住處
    ，洪建智帶伊跟徐煌彬去房子3樓的房間，小弟C（即伊從鄭
    可葳家被帶時坐在伊旁邊的男子）也在，洪建智在幫伊想辦
    法要辦理車子增貸的事情，後來洪建智出去，徐煌彬一直到
    下午4 點多說要載小孩才離開，這時候只剩下C 在，洪建智
    大概2、3 個小時後又回來，他幫伊拍照，用一張白紙叫伊
    簽名傳給他朋友，到晚上7 點多的時候，洪建智說要載伊去
    大里牽車，然後到晚上8 點多的時候洪建智載伊回到大里。
    陳鵬元在大里住處時叫伊告訴他伊的身分證字號，他說伊有
    詐欺前科，說伊再騙他，他就要打伊、處理伊，伊當時被徐
    煌彬帶到那裡人生地不熟，陳鵬元又用言語恐嚇伊，伊很害
    怕他們對伊不利。陳鵬元不認識徐煌彬，是洪建智帶徐煌彬
    過去找陳鵬元的。這次是增貸32萬元，扣除之前伊欠徐煌彬
    的12萬8000元 ，還要繳車子的罰單5100元、燃料稅4800元
    ，他幫忙還了貸款的手續費3萬元、對保費4500元，還有預
    繳車貸的4期費用6萬7896元及扣掉一些零錢，實際伊拿到是
    7萬7700元。貸款是在109年12月17日核貸，因為提款卡在徐
    煌彬那裡，所以隔天他去提款機把要給伊的7萬7700元領出
    來給伊後，把該拿的錢用提款卡領完，提款卡是伊爸爸郵局
    的帳戶，之後徐煌彬把提款卡還給伊，是向和潤企業股份有
    限公司貸款的，每期需繳1萬6974元，需繳6年72期，現在伊
    已經沒有積欠徐煌彬債務了等語（見13148號偵查卷一第431
    至434、479至483頁）。
⑵、於偵查中證稱：當天鄭可葳叫伊過去她家找她，她先跟伊說
    她沒錢吃飯，所以伊先匯500元給她，但她還是叫伊去梧棲
    找她，她沒有說徐煌彬要找伊，伊認為是她把伊騙過去的，
    當時是鄭可葳到樓下把伊帶上樓的，伊一進到她的房間，廁
    所就有3個人走出來，是徐煌彬、翁杰森、洪建智，他們3個
    人走出來，徐煌彬手上拿一把槍拉滑套上膛指著伊，問伊為
    何讓他兩天找不到人，他押伊是因為伊欠他買毒品的錢，所
    以他就找人押伊，他們3人還有樓下伊不知道是誰的兩個人
    ，他們3人先跟伊從電梯下來之後，開一部車過去，下樓之
    後伊的車子被翁杰森開著，伊搭徐煌彬的車，伊坐在駕駛座
    後方，伊右方坐著一個在樓下等是伊不認識的人，洪建智坐
    在副駕駛座，伊不得不跟他們走，伊不是自願前往的。後來
    先到大里的檳榔攤，但是沒有在營業，檳榔攤裡面有碰到洪
    建智的朋友陳鵬元，他們把伊帶到那裡後，看伊能不能辦什
    麼錢還他們，就是借錢或者是找朋友拿錢來，那時候伊有跟
    伊哥哥講電話，哥哥說要報警，他們有說伊哥哥很衝之類的
    話，過程中沒有打伊，但陳鵬元有言語恐嚇伊說，如果伊不
    說實話等一下就糟糕了之類恐嚇的話，沒有聽到說要拖去埋
    ，而是說如果不說實話會被打之類的話，那時候伊朋友吳東
    昇先匯1萬2000元給徐煌彬，但是還是沒放伊走，吳東昇有
    先跟徐煌彬說先放伊走，徐煌彬也說好，但沒有放，伊在檳
    榔攤過了一夜，由陳鵬元跟陳鵬元的朋友看顧，其他人都走
    掉了。隔天快中午的時候，徐煌彬有跟一個沒有去押伊的他
    的朋友過來，翁杰森開伊的車到大里後就沒看到他了，徐煌
    彬在那邊坐一下就帶伊去大甲，伊是搭徐煌彬的車，伊的車
    被放在檳榔攤旁邊巷子內，大甲是洪建智的住處，伊去到那
    邊有看到洪建智，洪建智說伊不想去借高利貸的話，就用汽
    車去增貸，洪建智前一天叫徐煌彬辦，但是徐煌彬不要，後
    來洪建智就找一個叫阿偉專門在辦貸款的人，當晚7、8點左
    右，洪建智就帶伊去大里檳榔攤牽車，叫伊拿這台車去辦貸
    款就放伊走了等語（見5469號偵查卷二第298、299頁）。
⑶、於本院審理時結證稱：伊之前跟徐煌彬買毒品，欠他毒品的
    錢沒有付清，總共欠他10幾萬元。於109年11月29日鄭可葳
    叫伊過去她梧棲民族路577號住處找她，伊就過去了。在伊
    到鄭可葳家之前，她沒有跟伊說徐煌彬叫伊來她家處理債務
    的事，伊是進到她家之後，看到徐煌彬才想到徐煌彬應該是
    要來處理債務的事。當天伊才剛坐下來，徐煌彬、洪建智、
    翁杰森他們就從廁所出來，徐煌彬有拿1把槍，問伊為什麼
    沒有跟他聯絡，讓他找不到，他要找伊要之前的欠款，伊看
    到徐煌彬拿槍心理上有感到壓力，但是伊想和他好好談。徐
    煌彬他們3個人就帶伊坐電梯下樓，依當時的情形，伊是無
    法自由離開的。後來伊就上徐煌彬的車，有一個男子跟在伊
    身邊，伊坐在後座，該名男子坐在伊身邊，徐煌彬開車，洪
    建智坐在副駕駛座，伊把伊的車鑰匙交給翁杰森，翁杰森開
    伊的車跟著徐煌彬車子，伊被帶去陳鵬元那裡，在那裡討論
    要怎麼還徐煌彬錢，翁杰森到檳榔攤那裡時有把伊的車鑰匙
    拿進來，之後他就離開了。在陳鵬元那裡，他們叫伊辦理貸
    款，看有沒有什麼辦法可以還錢，後來他們問了很多人，查
    的結果伊無法貸款，所以他們就叫伊打電話籌錢。過程中伊
    曾打電話給伊哥哥，跟他說如果他不借錢給伊還人的話，伊
    有可能會被打，他說要報警，徐煌彬他們就說伊哥哥說話很
    衝，陳鵬元有恐嚇伊說，如果不說實話的話，等一下就糟糕
    了，如果不說實話會被打之類恐嚇的話，伊當時聽到這些話
    ，也擔心他們會對伊不利。後來伊叫朋友吳東昇匯1萬2000
    元給徐煌彬，但是伊欠的錢更多，因為錢不夠，所以伊還是
    不能離開。伊被載到陳鵬元那邊到吳東昇匯錢，這段時間徐
    煌彬不是全程都在場，他有離開再過來，再過來時，黃建豪
    也跟著來。後來伊在檳榔攤的房間裡睡覺過一晚，隔天上午
    大約9點多，徐煌彬把伊載去洪建智大甲住處，徐煌彬找人
    用伊的車子辦理增貸，徐煌彬一直待在洪建智家到下午4 點
    多的時候，後來因為要載小孩他才離開，所以當天從9點多
    左右從陳鵬元那裡離開，徐煌彬開車載伊到洪建智他家後，
    到下午4 點的這段時間，徐煌彬都一直在，中間洪建智有離
    開過，但他去哪裡，伊不清楚，後來大約是晚上快8點左右
    ，伊才看到洪建智，當時伊都還不能離開洪建智家，因為有
    一名男子在看守伊。後來洪建智跟徐煌彬說把伊留在那邊也
    沒有用，也沒辦法籌錢，所以就先放伊走，洪建智開車載伊
    去陳鵬元那裡附近開伊的車，隔天12月1日伊去辦理增貸，
    貸到20幾萬元，伊就把欠徐煌彬的錢全部還給他，伊已經沒
    有欠他錢了。伊辦這次貸款不是伊自願的，是他們逼伊無論
    如何都要想辦法還錢，要馬上籌錢出來還徐煌彬，伊辦這件
    貸款的貸款金額、繳款期數跟利率都是對方決定的，貸80萬
    元但是要還120萬元。伊後來增貸出來的錢是匯到伊爸爸的
    帳戶，貸款是在109 年12月17日核貸，撥款當天伊爸爸帳戶
    的提款卡伊就交給徐煌彬保管，隔天徐煌彬要去提款機提款
    時有通知伊，他把要給伊的餘額7萬7700元領出來給伊之後
    ，他把該拿的錢用提款卡領完，就把提款卡還給伊。伊於警
    詢、偵查所述之內容均實在等語（見本院審理卷二第326至3
    67頁）。
⑷、依證人即被害人周盟利於警詢、偵查及本院審理時均一致證
    稱，109年11月29日當日甫進到鄭可葳家裡才坐下，被告徐
    煌彬、洪建智、翁杰森即自廁所走出，被告徐煌彬持槍向被
    害人周盟利質問欠款之事，繼而於同日18時30分許，將被害
    人周盟利強押下樓後，由被告徐煌彬駕車，由許鍵凱陪同被
    害人周盟利乘坐車後座，被告洪建智坐在副駕駛座，被告翁
    杰森則負責駕駛被害人周盟利之車輛，一同前往被告陳鵬元
    所在之「錢錢檳榔攤」，在檳榔攤內被害人周盟利被要求辦
    理車貸還款，然斯時未能尋得得以貸款之資訊，又遭要求向
    他人借錢還款，被害人周盟利因而聯絡友人吳東昇，經證人
    吳東昇之同意而匯款1萬2000元至被告徐煌彬所指定之其向
    許鍵凱所借得之銀行帳戶內後，然因債務尚未完全清償猶未
    能離開。於翌日（即11月30日）上午9時餘許，被告徐煌彬
    駕車，搭載被害人周盟利前往被告洪建智住處，要求被害人
    周盟利繼續辦理車貸以還款，於當日尋得貸款對象，然辦理
    車貸尚需手續時間，經被告徐煌彬同意後，被告洪建智於當
    日晚間8時許，駕車搭載被害人周盟利前往「錢錢檳榔攤」
    附近，被害人周盟利始能駕車離開。　　
２、證人即被害人周盟利前揭指證述之諸情，有下列補強證據可
    資證明：
⑴、證人即同案被告鄭可葳之證述部分：
①、於警詢中證述：當天伊打電話向周盟利借錢，周盟利同意後
    跟伊約在伊家樓下見面，徐煌彬打電話跟伊說他最近都找不
    到周盟利，伊告訴徐煌彬周盟利會來找伊，徐煌彬於當天下
    午5時許到伊家樓下，伊下樓去接他，他帶著2名伊不認識的
    男子前來，他們3個人就跟伊回樓上伊的住處，徐煌彬催促
    伊確認周盟利是否會來，伊後來去上廁出來後看到徐煌彬坐
    在地板上，身旁放有一把槍，洪建智坐在伊床上，身旁也有
    一把槍，翁杰森從頭到尾都不發一語站在伊家門邊。周盟利
    於當日晚間6時許，打LINE給伊說已經到伊家樓下了，伊下
    樓帶周盟利上樓時，徐煌彬等3人即躲進廁所等周盟利，伊
    跟周盟利一進屋内關上門後，徐煌彬等3人從廁所出來，徐
    煌彬邊走邊拉槍機上膛靠近周盟利，手持搶口朝下，以身體
    頂周盟利並詢問他，為何不接電話也不回訊息，周盟利試圖
    解釋，徐煌彬表示：今天只需要跟他處理欠錢的問題，要周
    盟利不要責怪伊，周盟利也知道伊有欠徐煌彬錢，是徐煌彬
    要伊打電話給周盟利的。因為徐煌彬有亮槍，所以伊告訴徐
    煌彬如果要喬債務請到外面去。期間徐煌彬有交代車輛如何
    分配，隨後在伊家裡停留約15分鐘後，徐煌彬即告知周盟利
    今天要好好處理錢的事情。徐煌彬等3人及周盟利就從伊家
    離開了等語（見13148號偵查卷一第387至389頁）。
②、於偵查中證稱：當天本來周盟利就要來找伊，因為伊有欠周
    盟利錢，伊中午就跟周盟利聯絡好了，是後來徐煌彬打電話
    給伊，後來還帶了翁杰森、洪建智到伊住處，伊下去樓下帶
    他們上樓，徐煌彬叫伊打電話給周盟利叫他快來，伊收到周
    盟利的LINE說他到時，伊就跟徐煌彬說周盟利到了，等伊下
    樓接周盟利上來後，就發現他們三人不見了，伊想說他們是
    不是躲在廁所時，他們就從廁所走出來，之前周盟利還没來
    時，徐煌彬、洪建智身邊各有一把槍，後來周盟利來時，徐
    煌彬有拉滑套上膛的動作，並把身體靠向周盟利，問他為什
    麼不接電話，伊勸說大家都朋友有事好好講，但徐煌彬叫伊
    閉嘴，伊就跟他們說有事不要在伊家裡搞等語（見5469號偵
    查卷二第279至281頁）。
③、則依證人鄭可葳前揭證述內容，當日被告徐煌彬從證人鄭可
    葳處得知被害人周盟利會前往證人鄭可葳住處後，經徵得證
    人鄭可葳同意，而帶同被告洪建智、翁杰森前往證人鄭可葳
    住處等待被害人周盟利，待被害人周盟利進入證人鄭可葳住
    處時，被告徐煌彬持槍有拉滑套上膛的動作，並把身體靠向
    周盟利，質問為何避不見面處理債務之事，嗣後被告徐煌彬
    、洪建智、翁杰森就將被害人周盟利帶離開證人鄭可葳住處
    ；且有被害人周盟利指認臺中市○○區○○路000號照片、證人
    鄭可葳住處電梯間、住處前之監視器錄影畫面照片附卷可參
    （見13148號偵查卷一第451、467至471頁），核與證人即被
    害人周盟利前揭指證述之內容相符。
⑵、證人吳東昇於警詢中證稱：伊朋友周盟利於109年11月29日18
    時許，在臺中市沙鹿區被人押走，伊知道這件事是因為當天
    周盟利用通訊軟體Messenger跟伊聯絡要向伊借錢，伊有跟
    押走周盟利的主謀徐煌彬講電話（用周盟利的通訊軟體Mess
    enger聯絡），他說周盟利欠他14萬元，他要收到錢才會放
    了周盟利，伊跟他說伊只有1萬2000元，請他先放人，這幾
    天再湊4萬元，其他的再每個月月底3萬元歸還到還清為止，
    但他說他要周盟利一次歸還，叫伊先匯1萬2000元，然後他
    就用周盟利的Messenger傳了一個中國信託商業銀行帳號給
    伊，伊於109年11月30日0時52分許，到南投市内興里的OK便
    利商店以現金1萬2000元存款到上開帳號帳戶，之後拍匯款
    交易明細表再傳回周盟利的手機給徐煌彬，當時周盟利的手
    機都被徐煌彬控制著，徐煌彬跟伊說他要帶周盟利去辦貸款
    ，11月30日中午後才要放人，但是伊等到30日晚上20時許，
    周盟利才打電話跟伊說徐煌彬放他出來了。伊匯款給徐煌彬
    之後，有打電話給周盟利，但他都沒接，傳訊息也都沒回等
    語（見13148號偵查卷一第513至515頁），並有被害人周盟
    利手機Messenger與證人吳東昇對話內容擷圖、證人吳東昇
    提出之國泰世華銀行自動櫃員機交易明細表、許鍵凱中國信
    託銀行帳戶存款交易明細附卷可佐（見13148號偵查卷一第1
    41至143、145、517頁），亦與證人即被害人周盟利前揭指
    證述之內容相符。
⑶、證人黃建豪於本院審理時結證稱：伊是經由周盟利介紹而認
    識徐煌彬，伊有向徐煌彬借錢，有利息遲交的情形，於109
    年11月29日晚上，徐煌彬有來找伊，後來載伊去陳鵬元的檳
    榔攤那裡。當時徐煌彬來找伊的時候有跟伊說，要帶伊去見
    1個人，伊知道他講的人應該是周盟利，因為當天周盟利的
    哥哥有打電話跟伊說周盟利不見了，叫伊要注意，因為伊有
    跟周盟利的哥哥一起工作，他知道伊有跟徐煌彬借錢。伊在
    檳榔攤那裡有遇到周盟利，他當時坐在沙發上。伊在陳鵬元
    檳榔攤裡的麻將間簽本票的時候，曾經聽到外面有人說「不
    要講有的沒有的，不然抓去山上」的話，應該是陳鵬元說的
    ，但不知道他是對誰說的等語（見本院審理卷二第368至384
    、394、395頁），且有臺中市○○區○○○路0○0號「錢錢檳榔」
    照片在卷足佐（見13148號偵查卷一第485頁），核與證人即
    被害人周盟利前揭指證述之內容亦相符合。
⑷、又被害人周盟利確有於109年12月間，向和潤企業有限公司貸
    款82萬元，且需每月分期繳納利息及本金1萬6974元，共需
    繳納72期，第一期自110年1月17日開始繳納等情，有被害人
    周盟利所提出之和潤公司繳款單、全行代理收款申請書附卷
    可憑（見13148號偵查卷一第505至509頁），亦與證人即被
    害人周盟利前揭指證述之內容相一致。
３、證人即共同被告證述之內容：　　
⑴、證人即共同被告徐煌彬之證述內容：
①、於偵查中證稱：伊要去向周盟利討債時有找洪建智一起去，
    伊到鄭可葳住處拉滑套用槍指著周盟利是用110偵5470號卷
    第87頁照片最下面這支槍，是黑色的，是伊去夾娃娃機夾到
    的，整支都是塑膠製的。因為有一點距離，伊認為周盟利不
    會發現是假槍。去押周盟利時，伊、翁杰森、洪建智3人上
    樓，另外還留兩人在樓下車上，那兩人是是洪建智的朋友，
    洪建智是開自己的車，伊等開兩台車過去，一開始是伊先到
    ，洪建智才到，上去時是伊跟洪建智、翁杰森一起上去，下
    樓後，是用伊的車子載周盟利、洪建智，洪建智的朋友就直
    接從鄭可葳住處把洪建智的車開回大甲，在車上伊後面是坐
    洪建智朋友，翁杰森是開周盟利的車，車上沒有另外坐人，
    就一起到陳鵬元大里的檳榔攤。之所以會去陳鵬元的檳榔攤
    是洪建智提供他朋友陳鵬元的地方，說他朋友有比較空的地
    方，想辦法讓周盟利還錢。在鄭可葳住處時，陳鵬元沒有在
    現場，在大里檳榔攤時，陳鵬元有參與威脅周盟利要還錢，
    鄭可葳沒有參與押人，但有幫忙誘使周盟利出來，因為伊之
    前有借鄭可葳2萬元但沒收有利息，那時鄭可葳沒工作沒辦
    法還伊錢，説要半年以後才能還，伊就叫她幫伊這個忙，錢
    半年後再還伊就好，她就答應了。去到大里檳榔攤，那邊有
    洪建智、陳鵬元及洪建智2、3個朋友，周盟利那次伊是第一
    次去陳鵬元那裡，洪建智、陳鵬元都在那邊出沒比較多，翁
    杰森、許鍵凱是伊的朋友。後來伊把周盟利帶到大甲洪建智
    住處時，周盟利所說的伊還有另外一位朋友帶他去大甲，那
    是陳鵬元的朋友，伊不知道他名字或綽號等語（見10131他
    字卷第484至486頁）。
②、於本院審理時證稱：之前周盟利曾向伊購買毒品錢沒有付清
    ，伊找不到周盟利，所以才會在109年11月29日拜託鄭可葳
    把周盟利找出來。於109年11月29日鄭可葳打電話給伊，跟
    伊說周盟利要去找她，鄭可葳約周盟利到梧棲民族路租屋處
    ，當天下午6點左右，伊、翁杰森、洪建智到鄭可葳住的地
    方，周盟利到了的時候，是鄭可葳去樓下帶他上來，伊等3
    人躲在廁所裡，之所以躲在廁所裡，是不想讓周盟利進來的
    時候知道伊等在房間裡面。等到周盟利上來之後，伊跟洪建
    智、翁杰森才從廁所出來，伊是第一個走出來的，伊當時有
    拿手槍出來，問周盟利為什麼不接電話，伊沒有注意洪建智
    是否有拿另外一把手槍在旁邊，因為洪建智當時是躲在伊後
    面，伊也不知道洪建智有沒有帶槍去。後來伊等開車從民族
    路離開之後到洪建智的朋友陳鵬元大里的錢錢檳榔攤，陳鵬
    元那裡是洪建智找的，在鄭可葳家的時候，還沒有找到地方
    跟周盟利談債務的事，洪建智說他朋友有地方，就打電話給
    陳鵬元。伊等在鄭可葳家中大約停留10分鐘左右，就把周盟
    利帶出鄭可葳家，下樓後，伊開車，洪建智坐在副駕駛座，
    周盟利坐在後座，周盟利後座旁邊坐有另外一名男子，翁杰
    森負責開周盟利的車，跟著伊的車去陳鵬元那裡。到了之後
    ，伊把周盟利放下車，伊有離開，伊請洪建智看有什麼辦法
    讓周盟利還錢，洪建智說他有朋友認識貸款的，他說他要幫
    伊處理周盟利貸款的事情，因為洪建智跟伊說他有朋友在處
    理車貸的事情，所以才會想讓周盟利用車子貸款來還伊錢。
    當時周盟利說他沒錢可以還，他有同意辦理貸款還錢。伊離
    開去載黃建豪要到陳鵬元這裡時，後來洪建智用電話跟伊聯
    絡要帳號，伊就跟許鍵凱借帳號，所以周盟利用臉書MESSEN
    GER叫吳東昇匯1萬2000 元到伊跟許鍵凱借的中國商銀的帳
    戶。隔天早上9點、10點左右，洪建智打電話跟伊說陳鵬元
    要忙，店裡沒有人，伊就去把周盟利載到大甲區南北五路15
    0巷洪建智的住處，雖然吳東昇有匯錢了，但因為錢的部分
    還沒處理完，所以就沒讓周盟利離開。伊載周盟利去洪建智
    他家，讓洪建智和周盟利繼續處理貸款的事，洪建智有朋友
    在辦理貸款，因為前一天已經是晚上了，沒辦法處理貸款正
    式內容，洪建智有問伊要周盟利貸款多少錢，伊說欠多少就
    貸多少，伊要周盟利把貸款的事處理好了，才讓他離開，洪
    建智應該是已經處理好貸款的事後，他打電話給伊說要載周
    盟利去牽車，伊說伊在忙，所以是洪建智載周盟利去牽車的
    等語（見本院審理卷二第182至200、217至224頁），則依證
    人即被告徐煌彬前揭證述內容，被告洪建智、翁杰森於前揭
    時間，確與其一同前往同案被告鄭可葳租屋處，由被告徐煌
    彬持槍質問被害人周盟利債務之事，3人再帶被害人周盟利
    下樓，由被告徐煌彬駕車，被告洪建智陪同，將被害人周盟
    利載至被告陳鵬元之錢錢檳榔攤，由被告翁杰森駕駛被害人
    周盟利之車輛前往檳榔攤，其後被告翁杰森即先行離去。在
    檳榔攤時，由被告洪建智與被害人周盟利商談貸款及還款之
    事宜，被告陳鵬元亦有協助詢問貸款之事，且曾口語脅迫被
    害人周盟利要處理債務之事，嗣隔日因貸款事宜尚未辦畢，
    而被告陳鵬元有事要外出，被告徐煌彬乃將被害人周盟利載
    至被告洪建智大甲住處，繼續處理辦理貸款之事，直至當日
    晚間8時許，始由被告洪建智駕車搭載被害人周盟利前往被
    告陳鵬元之檳榔攤附近開車離開。核與證人即被害人周盟利
    前揭指證述之情節大致相符。
⑵、證人即共同被告洪建智之證述內容：　　
①、於警詢中證稱：伊有於109年11月29日與徐煌彬一起到鄭可葳
    那裡。當天在場的人有伊、徐煌彬、鄭可葳、翁杰森、周盟
    利。是徐煌彬打電話跟伊說有周盟利欠他錢，叫伊去了解周
    盟利的狀況是否可以辦理貸款。原本是伊、徐煌彬、翁杰森
    都在廁所裡面，後來周盟利進到鄭可葳住處，徐煌彬和翁杰
    森就先走出廁所，直到要離開時伊才走出去。後來伊坐上徐
    煌彬黑色的車離開鄭可葳那裡去陳鵬元住處，當時伊問陳鵬
    元看周盟利能不能辦車貸，當天晚上周盟利在陳鵬元那裡過
    夜沒有離開，隔天徐煌彬將周盟利載到伊住處，伊帶周盟利
    和徐煌彬進入屋内3樓房間，伊幫忙周盟利想辦法辦理車子
    增貸，之後伊有出去，徐煌彬到下午大約4 點的時候說要載
    小孩就離開了，伊大約2、3小時後又回來，伊幫周盟利拍照
    ，用一張白紙叫周盟利簽名傳給伊朋友辦貸款，等到晚上7
    點多時，伊載周盟利去大里牽車，周盟利晚上8點多到大里
    等語（見7670號偵查卷第31至39頁）。
②、於偵查中證稱：是周盟利欠徐煌彬錢，當時徐煌彬打電話給
    伊說周盟利欠他錢，徐煌彬叫鄭可薇把周盟利釣出來，伊只
    知道是鄭可薇約周盟利出來的，伊跟徐煌彬、翁杰森就躲在
    廁所内，等周盟利過來，周盟利過來後，翁杰森與徐煌彬先
    出去，徐煌彬就跟周盟利要錢，後來將周盟利帶到陳鵬元在
    大里區的檳榔攤，是因為徐煌彬叫伊找個地方，所以伊就向
    陳鵬元借他的地方。本來周盟利要向他哥借錢，貸款是因為
    周盟利還不出欠徐煌彬的錢，陳鵬元就問周盟利車子同不同
    意去辦貸款，周盟利就說好，貸款是伊帶周盟利向和潤公司
    貸款的等語（見7670號偵查卷第66、67頁）；於偵查聲請羈
    押時，於本院訊問時證稱：一開始徐煌彬不知道是怎麼跟鄭
    可葳說，讓鄭可葳去叫周盟利過來，伊與徐煌彬、翁杰森先
    躲在廁所内，周盟利到場後，徐煌彬與翁杰森先從廁所出去
    ，伊在廁所裡面的時候聽到周盟利喊說「你拿那個做什麼」
    ，意思是說徐煌彬有拿東西出來恐嚇他，伊猜想可能是槍，
    後來徐煌彬說要換地方，談論周盟利還錢的事，伊就說不然
    到陳鵬元的住處去談，之後徐煌彬開車，伊坐副駕駛座，周
    盟利坐副駕駛座後面，駕駛座後面坐誰伊忘記了。在陳鵬元
    住處，徐煌彬問周盟利要怎麼還錢，伊向周盟利提議要不要
    辦理汽車貸款，現場伊有聽到周盟利打電話給他朋友請他朋
    友幫忙匯錢，後來他朋友有沒有匯伊不知道。之後黃建豪有
    被載過來陳鵬元住處，伊才知道周盟利跟黃建豪認識，當時
    伊也才知黃建豪也欠徐煌彬錢，然後徐煌彬叫伊拿本票給黃
    建豪簽，黃建豪簽完本票之後，徐煌彬就載他回家，後來周
    盟利去睡覺，之後伊也去睡覺，早上伊先去上班，徐煌彬跟
    陳鵬元還在該處，之後陳鵬元也離開，剩下徐煌彬跟周盟利
    ，後來徐煌彬把周盟利載到伊住處，周盟利說他願意辦汽車
    貸款，伊就拿一張白紙給周盟利簽名拍照，再把照片傳給和
    潤汽車貸款表示周盟利願意辦汽車貸款，然後伊就去上班，
    伊家裡就剩徐煌彬跟周盟利，伊下班之後回到家就載周盟利
    回去大里牽車等語（見13148號偵查卷二第16、17頁）。
③、於本院審理時證稱：109年11月29日當天徐煌彬跟伊說要伊陪
    他去一個地方，當日下午6時餘許時，伊有跟翁杰森、徐煌
    彬一起到鄭可葳梧棲區民族路577號5樓603室租屋處，並且
    躲在廁所裡，因為徐煌彬說有一個人欠他錢，電話都不接，
    叫伊等先躲去廁所裡，他有事跟對方講，周盟利伊不認識，
    徐煌彬怕周盟利看到伊等會跑掉，所以伊等先在廁所裡等。
    周盟利到的時候，是徐煌彬先出去，伊和翁杰森是之後才出
    去，所以伊沒有看到徐煌彬拿槍拉滑套上膛的事，伊當天沒
    有持槍。後來會到陳鵬元大里立仁四路2-1號錢錢檳榔攤是
    因為徐煌彬、周盟利兩個人的事情要說清楚，所以他們兩個
    問伊有沒有地方可以借他們講事情，伊才打給陳鵬元說伊有
    朋友要到那邊談事情，可不可以借個地方。當時伊給徐煌彬
    載，周盟利也是坐徐煌彬的車，徐煌彬叫翁杰森去開周盟利
    的車跟著徐煌彬的車。到陳鵬元的檳榔攤之後，翁杰森沒有
    進來檳榔攤，當天晚上伊就沒再看過翁杰森了，當天徐煌彬
    是第一次去陳鵬元這裡。在檳榔攤那裡，徐煌彬、周盟利他
    們兩個在談欠錢的事，陳鵬元在一旁泡茶，伊沒有聽到陳鵬
    元說「老實一點，不然要把你載去山上埋了」的話。徐煌彬
    叫周盟利還錢，周盟利說他沒有那麼多錢，徐煌彬有叫周盟
    利要去找人借錢來還，後來周盟利跟徐煌彬講到沒有結果，
    他也沒辦法還錢，之後他們兩個問如果辦車貸可以嗎？伊說
    要問問看，因為之前伊有辦過車貸，要問看看可不可以辦，
    伊可以介紹。隔天早上徐煌彬打電話給伊說，陳鵬元有事要
    出門，不方便借地方給徐煌彬他們談了，徐煌彬就把周盟利
    載來伊家裡，伊有介紹和潤公司，有沒有辦成伊不太清楚，
    這要問周盟利，因為後面就是和潤公司跟周盟利聯絡。徐煌
    彬後來說他要去接小孩，就先離開了，徐煌彬應該是已經確
    定周盟利有貸款了，他才離開的。後來伊跟周盟利說伊跟徐
    煌彬講好先載他回去，周盟利在伊大甲南北五路150巷住處
    待了幾個小時的原因是因為他還沒有跟徐煌彬說好錢的事情
    ，到晚上8點多時，伊就把他載到大里牽車等語（見本院審
    理卷三第117至147頁）。是依證人即被告洪建智前開證述內
    容，其確有與被告徐煌彬、翁杰森於前揭時間，一同前往同
    案被告鄭可葳租屋處，由被告徐煌彬持槍質問被害人周盟利
    債務之事，3人再帶被害人周盟利下樓，由被告徐煌彬駕車
    ，被告洪建智陪同，將被害人周盟利載至被告陳鵬元之錢錢
    檳榔攤，由被告翁杰森駕駛被害人周盟利之車輛前往檳榔攤
    ，其後被告翁杰森即先行離去。在檳榔攤時，被告徐煌彬曾
    要求被害人周盟利向他人借款還債，其後被告洪建智、陳鵬
    元有與被害人周盟利商及以貸款方式還款之事宜，嗣隔日因
    貸款事宜尚未辦畢，被告徐煌彬再將被害人周盟利載至被告
    洪建智大甲住處，繼續處理辦理貸款之事，直至當日晚間8
    時許，始由被告洪建智駕車搭載被害人周盟利前往被告陳鵬
    元之檳榔攤附近開車離開。核與證人即被害人周盟利前揭指
    證述之情節亦大致相符。
⑶、證人即共同被告陳鵬元之證述內容：
①、於警詢中證稱：臺中市○○區○○○路000號是伊經營的「錢錢檳
    榔攤」。伊不認識周盟利。於109年11月間，洪建智曾帶一
    群人約4至5人到伊的「錢錢檳榔攤」，在處理債務問題，伊
    還有泡茶給他們喝。當時洪建智與一群人走進來，他告訴伊
    他們在處理債務問題，其中有一個人伊跟他說話，他都不回
    答，氣氛怪怪的，伊才知該人是欠他們錢被他們帶來處理債
    務的人。當時他坐在沙發3人坐沙發最左邊、洪建智坐他旁
    邊位置，另2人坐沙發，這2人伊都不認識，當時洪建智有問
    伊能不能辦車貸，伊查完資料後說沒辦法辦，因為車子太老
    舊了，伊記得洪建智有要載周盟利去辦貸款。他們出去以後
    的事伊就不知道了等語（見13148號偵查卷一第117至119頁
    ）。
②、於偵查中證稱：伊沒有跟洪建智他們一起去押人處理周盟利
    的債務，當天是洪建智到伊檳榔攤這裡，他說要過來，他們
    就把人帶過來在處理債務。不是伊叫周盟利去辦理車貸的，
    那是洪建智處理的，周盟利本來有一台廂型車，洪建智問伊
    能不能辦理車貸，伊跟他說沒辦法，在伊檳榔攤那邊時，洪
    建智他們叫周盟利簽票，伊才知道他們在處理債務糾紛，他
    們叫周盟利要跟親戚朋友借錢，不然不讓他走。後來周盟利
    找朋友匯錢過來，是徐煌彬、洪建智叫周盟利找朋友借錢的
    。過程中伊沒有說過或聽過有人威脅周盟利「要老實一點點
    ，不然要把他帶到山上去埋了」的話，伊之前不認識徐煌彬
    等語（見10131號他字卷第309、310頁）。
③、於本院審理時證稱：109年11月29日晚上原本伊跟洪建智用電
    話聯絡工作的事，後來洪建智說要帶人來伊這邊講一些事情
    ，伊就跟他說好，之後洪建智跟徐煌彬就帶著周盟利到伊的
    檳榔攤，洪建智跟周盟利講關於債務的事情之後，徐煌彬先
    走了。他們到伊的檳榔攤後，伊有泡茶給他們喝，伊看到周
    盟利一直忙著打電話，他也有一起泡茶，伊沒有跟他說要他
    老實一點，不然要找人把他帶到山上埋掉的話，伊不知道這
    句話是誰說的，當時周盟利他一直打電話追錢，伊知道有借
    到錢，人家要匯給他。周盟利曾問伊，有沒有認識的人可以
    處理他的車，他問伊那台車可以賣多少、借錢可以借多少，
    伊回他那台車這麼舊了怎麼會有人要。至於為何後來周盟利
    會被載到洪建智大甲的住處，是因為他們本來說只有來一下
    子而已，但一直等到天亮伊要工作，伊就打電話給洪建智請
    他們來把周盟利帶走。當天伊沒有看到翁杰森等語（見本院
    審理卷二第246至259頁），是依證人即被告陳鵬元上開證述
    內容，被告徐煌彬、洪建智曾帶同被害人周盟利至被告陳鵬
    元經營之錢錢檳榔攤，當日並未見到被告翁杰森。在檳榔攤
    時，被告徐煌彬、洪建智要求被害人周盟利向他人借款、辦
    理車貸還債，期間被害人周盟利亦曾問及被告陳鵬元辦理車
    貸借款事宜，嗣隔日因貸款事宜尚未辦畢，被告徐煌彬再將
    被害人周盟利載至被告洪建智大甲住處。核與證人即被害人
    周盟利前開指證述之情節大致相符。
⑷、證人即共同被告翁杰森之證述內容：　　
①、於警詢中證稱：周盟利所稱於109年11月29日18時許，因為他
    與徐煌彬有購買毒品之金錢糾紛(欠徐煌彬14萬元），鄭可
    葳叫他過去臺中市○○區○○路000號5樓603室找她，他到的時
    候她下樓來接，他一上樓剛坐下廁所就跑出3個人即徐煌彬
    、洪建智及伊，徐煌彬問他為什麼不接電話，手上拿著一把
    手槍，並做出拉滑套上膛的動作，且用槍指他一下，之後將
    手槍交給伊，他一直解釋為什麼沒有接電話，徐煌彬都不聽
    解釋，就把他帶下樓並叫他將車鑰匙交出來，然後把鑰匙交
    給伊將他的車開走，徐煌彬將他的車開過來叫周盟利坐上車
    ，周盟利坐在左後座，右後座還有坐一個不知名小弟，右前
    座是洪建智，這些事情是實在的。當時徐煌彬確實有持手槍
    、做出拉滑套上膛的動作，且用槍指著周盟利，徐煌彬把周
    盟利帶出來要進電梯時，就把槍放在一個小背包裡，叫伊幫
    他拿著，伊幫他拿到要開車的地方時，伊就主動把槍還給他
    。徐煌彬叫伊幫他開周盟利的車到臺中市大里區十九甲路的
    路邊，之後伊就回家了等語（見13148號偵查卷一第277至28
    1頁）。
②、於偵查中證稱：當天伊到鄭可葳住處才知道他們要去討錢，
    伊和徐煌彬、洪建智先去鄭可葳住處，途中他們有在講電話
    ，伊沒注意聽，在鄭可葳住處有聽到他們約周盟利過去，後
    來伊才知道周盟利過去是徐煌彬要跟他討錢。伊與徐煌彬、
    洪建智躲在廁所，等周盟利上來，伊3人就走出來，徐煌彬
    走第一個，伊走最後一個，他跟周盟利講錢的事情，伊不知
    道多少錢，是徐煌彬做拉滑套上膛動作，並指向周盟利，且
    問周盟利為什麼打電話都不接，就開始講錢的事情，後來徐
    煌彬載周盟利、洪建智開另外一部車，伊開周盟利的車，一
    起到大里區的一戶民宅，另外還有一人伊看過但不知道他名
    字，把車開到該處後，伊把車停好後就說要先走，伊沒有進
    入該民宅等語（見10131號他字卷第324頁）。
③、於本院審理時證稱：當天伊有去鄭可葳的租屋處，伊跟徐煌
    彬、洪建智躲在廁所裡，伊是陪徐煌彬去的，徐煌彬要向周
    盟利要債，當天伊有看到一把槍，後來伊有幫忙開周盟利的
    車去大里陳鵬元那裡，是徐煌彬叫伊幫忙開車的，到大里之
    後，伊沒有進去陳鵬元檳榔攤裡面，伊就先離開了等語（見
    本院審理卷二第231至241頁），是依證人即被告翁杰森前開
    證述內容，其確有與被告徐煌彬、洪建智於前揭時間，一同
    前往同案被告鄭可葳租屋處，由被告徐煌彬持槍質問被害人
    周盟利債務之事，3人再帶被害人周盟利下樓，由被告徐煌
    彬駕車，被告洪建智陪同，將被害人周盟利載至被告陳鵬元
    之錢錢檳榔攤，由被告翁杰森駕駛被害人周盟利之車輛前往
    檳榔攤，其後被告翁杰森即先行離去，與證人即被害人周盟
    利前揭指證述之情節大致相符。
４、綜上所述，證人即被害人周盟利上開所指述之事實應堪採信
    ，被告徐煌彬、洪建智前開自白確與事實相符；被告陳鵬元
    、翁杰森上揭所辯，尚無足採信。至公訴意旨認，案發當日
    在同案被告鄭可葳租屋處時，被告洪建智亦有持槍脅迫被害
    人周盟利乙節，然依證人即被害人周盟利歷次之指證述，均
    一致指稱當日係被告徐煌彬持槍向其質問為何不接電話以處
    理債務，未曾指證當日被告洪建智亦有持槍脅迫其之情節，
    且依證人即同案被告翁杰森上揭證述，亦未證述此節；又公
    訴意旨認被告陳鵬元於案發當日曾對被害人周盟利恫稱「老
    實點，不然找人把你帶去山上埋了」等語，惟證人即被害人
    周盟利歷次指證述之內容均未指證此節，證人黃建豪曾證稱
    曾在麻將間聽到有人說該句話，但不知是對誰說該句話等語
    ，已如前述，尚難認被告陳鵬元確有對被害人周盟利為前揭
    言詞，是公訴意旨此部分所指，尚有誤會，併此敘明。
㈡、就犯罪事實一㈢部分：　　
１、被告徐煌彬就此部分重利之犯罪事實於本院訊問、準備程序
    及審理時坦承不諱（見本院審理卷一第80、81、217、218頁
    、卷三第230頁），核與證人即告訴人黃建豪於警詢、偵查
    及本院審理所證述情節相符（見13148號偵查卷一第521至53
    3、575至581頁、5469號偵查卷二第297至301頁、本院審理
    卷二第368至396頁），且有告訴人黃建豪與通訊軟體LINE暱
    稱「bb小公舉」（即被告徐煌彬）對話擷圖、南投縣○○鎮○○
    路0000號全家便利超商草屯稻豐店照片暨109年12月6日監視
    器錄影畫面擷圖、告訴人黃建豪於109年11月30日簽立之借
    據、本票、中國信託銀行匯款明細、台新國際商業銀行110
    年1月28日台新作文字第11001559號函所檢附之被告徐煌彬
    申辦之該行存款帳戶交易往來明細等件在卷可參（見13148
    號偵查卷一第535至545、547、563至574、583頁），則被告
    徐煌彬此部分自白確與事實相符。
２、至被告徐煌彬於本件重利犯行中所收取之利息部分：證人即
    告訴人黃建豪於本院審理時結證稱：本件伊向徐煌彬借款是
    借2萬元，預扣第一期利息2000元，實拿1萬8000元，10天一
    期，每期利息2000元，依照伊於警詢中提出之伊與徐煌彬間
    的LINE對話紀錄擷圖及所拍的匯款小白單，伊於109年10月7
    日匯款2000元、同年11月18日匯款4000元、同年月23日匯款
    2000元至徐煌彬指定的銀行帳戶，所以伊於109年11月29日
    晚上被帶去陳鵬元的檳榔攤之前，除了預扣的第一期利息20
    00元，伊總共匯了8000元的利息給徐煌彬，後來於109年12
    月5日晚上、同年月6日凌晨伊有還了一筆錢給徐煌彬，但是
    還了1萬5000元或2萬元伊忘了等語（見本院審理卷二第369
    、370、376至381、389至391頁）；於110年1月4日、同年月
    23日警詢筆錄時證稱：伊於109年12月6日還徐煌彬1萬9000
    元，於110年1月7日以現金存款的方式存利息2900元至徐煌
    彬中國信託銀行帳戶等語（見13148號偵查卷一第529、575
    至579頁），則依證人即告訴人黃建豪前揭證述內容，及其
    所提供之匯款小白單、及被告徐煌彬所申辦之中國信託商業
    銀行、台新國際商業銀行之交易往來明細，告訴人黃建豪向
    被告徐煌彬借款之該段時間內，共交付被告徐煌彬2萬9900
    元，而向被告徐煌彬實際借得之款項為1萬8000元。
⑵、按所謂取得與原本顯不相當之重利，係指就原本利率、時期
    核算及參酌當地之經濟狀況，較之一般債務之利息，顯有特
    殊之超額者而言。以現今低利率時代，金融機構除少數貸款
    (如信用卡、現金卡等無擔保之短期、小額授信)之年利率高
    於10%外(但均未逾年息20%)，多數貸款之年利率均在10%以
    下，一般民間貸款則頂多為月息3分(即月息3%＝年息36%)，
    此為眾所週知之事實。查被告徐煌彬本案借款計息換算年利
    率約為399%，衡諸現今經濟狀況及金融市場動態，顯較一般
    債務之利息有特殊之超額，應屬與原本顯不相當之重利。又
    依告訴人黃建豪於本院審理時陳稱，其當時向被告徐煌彬借
    款是因為外公過世急需用錢等語（見本院審理卷二第369頁
    ），足見告訴人黃建豪確有急需金錢以處理外公喪葬事宜之
    急迫情事，不得不支付高額利息向被告徐煌彬借款支應，被
    告徐煌彬係乘告訴人黃建豪急迫需款之際而貸以金錢收取重
    利，當無疑義。
㈢、本件事證明確，被告徐煌彬、洪建智、陳鵬元、翁杰森所犯
    妨害自由犯行；被告徐煌彬所犯重利犯行，均事證明確，應
    予依法論科。
三、論罪科刑部分：
㈠、按刑法第302條之妨害自由罪，係妨害他人自由之概括規定，
    如以使人行無義務之事，或妨害人行使權利為目的，而其強
    暴、脅迫復已達於剝奪人行動自由之程度，即只成立本罪，
    不應再依同法第304條論處（最高法院87年度台上字第2337
    號判決要旨參照）。再按刑法第302條第1項之剝奪他人行動
    自由罪，以私行拘禁或以其他非法方法，剝奪人之行動自由
    為要件。所謂非法方法，當包括強暴、脅迫、恐嚇等足以剝
    奪他人行動自由之情形在內。故剝奪他人行動自由所實施之
    非法方法，縱合於刑法第305條恐嚇危害安全之情形，仍應
    視為剝奪他人行動自由之部分行為，不應再論以該恐嚇危害
    安全罪（最高法院88年度台上字第6758號判決意旨參照）。
    就犯罪事實一㈡部分，查本案被告徐煌彬、洪建智、翁杰森
    先由被告徐煌彬持槍脅迫被害人周盟利自同案被告鄭可葳租
    屋處離開、下樓，要求被害人周盟利交出車鑰匙，改搭被告
    徐煌彬之車輛，再一同前往被告陳鵬元所經營之檳榔攤後，
    被告陳鵬元出言恐嚇被害人周盟利，被告徐煌彬、洪建智、
    陳鵬元強行要求被害人周盟利向他人借款、辦理車貸以償還
    積欠被告徐煌彬之債務，則被告等上開強制、恐嚇之行為，
    應視為其等剝奪被害人周盟利行動自由之部分行為，不應再
    論以刑法第304條之強制罪及同法第305條之恐嚇危害安全罪
    。是核被告徐煌彬、洪建智、陳鵬元、翁杰森就犯罪事實一
    ㈡所為，均係犯刑法第302條第1項之剝奪他人行動自由罪；
    就犯罪事實一㈢部分，被告徐煌彬所為，則係犯刑法第344條
    第1項之重利罪。
㈡、按刑法第302條第1項之剝奪行動自由罪，係行為繼續而非狀
    態繼續，即自剝奪被害人之行動自由時起，至回復被害人行
    動自由時為止，均在犯罪行為繼續進行之中。被告徐煌彬、
    洪建智、翁杰森先自109年11月29日18時30分許，自同案被
    告鄭可葳之臺中市梧棲區民族路租屋處，將被害人周盟利強
    押下樓、上車，使其在被告等人掌控中，即已開始妨害被害
    人周盟利之行動自由，又強行將被害人周盟利帶至被告陳鵬
    元位在臺中市大里區立仁四路「錢錢檳榔攤」後，翌日即10
    9年11月30日上午9時餘許，復自該處將被害人周盟利強行帶
    往被告洪建智位在臺中市大甲區南北五路住處，嗣於同日晚
    間8時許，始由被告洪建智再帶到上揭「錢錢檳榔攤」附近
    讓被害人周盟利離開，該剝奪自由之行為始終繼續，妨害被
    害人周盟利行動自由之行為則並未間斷，仍為包括的一個實
    行行為之繼續，祇應論以單純一罪。
㈢、被告徐煌彬、洪建智、陳鵬元、翁杰森就犯罪事實一㈡所示之
    剝奪他人行動自由犯行，有犯意聯絡及行為分擔，皆為共同
    正犯。
㈣、被告徐煌彬所犯剝奪他人行動自由、重利罪，犯意各別，行
    為互殊，應予分論併罰。
㈤、被告徐煌彬前於106年間，因施用毒品案件，經本院分別以
    106年度中簡字第1779號判處有期徒刑3月、以106年度中簡
    字第2438號判處有期徒刑4月確定，前揭2案件經本院以106
    年度聲字第5190號裁定定應執行刑為有期徒刑6月確定，於1
    07年2月8日易科罰金執行完畢，有臺灣高等法院被告前案紀
    錄表附卷可參，其受該有期徒刑之執行完畢後，5年以內故
    意再犯本案有期徒刑以上之2罪，均為累犯。本院審酌被告
    徐煌彬受上開案件處罰後再犯本案，顯見對於刑罰之反應力
    薄弱，若予以加重最低本刑，並無使其所受之刑罰超過其所
    應負擔罪責或使其人身自由因此遭受過苛侵害之情形，參照
    司法院大法官會議釋字第775號解釋意旨，就其本案所犯2罪
    ，皆依刑法第47條第1項之規定加重其刑。
㈥、量刑部分：
１、爰以行為人之責任為基礎，審酌被告徐煌彬不循合法途徑索
    討債務，竟夥同被告洪建智、翁杰森共同以持假槍脅迫之方
    式剝奪被害人周盟利之行動自由，再與被告陳鵬元以言語脅
    迫之方式，被告洪建智、陳鵬元一同使被害人周盟利向友人
    借款、辦理車貸之方式以償還積欠被告徐煌彬之債務顯見其
    等法治觀念薄弱，亦足徵其漠視他人自由、身體法益之心態
    ，殊無足取，應予非難；被告徐煌彬不思以正當方式賺取財
    物，乘告訴人黃建豪急迫用錢之處境貸以金錢，謀取與原本
    顯不相當之前揭重利，使告訴人黃建豪苦於高利壓迫，並妨
    害社會經濟秩序，實不足取，另斟酌被告徐煌彬、洪建智犯
    後坦承犯行，被告陳鵬元、翁杰森否認犯行，其等就剝奪被
    害人周盟利犯行之分工及角色，被告徐煌彬於本院審理時業
    與被害人周盟利調解成立，有本院調解程序筆錄乙份附卷可
    憑（見本院審理卷三第103頁）之犯後態度；並斟酌其等犯
    罪動機、手段及被害人周盟利、告訴人黃建豪所受損害程度
    ，兼衡被告徐煌彬自陳高中肄業、被告洪建智為高職畢業、
    被告陳鵬元為國中畢業、被告翁杰森為高中肄業之教育智識
    程度，被告徐煌彬目前從事外送工作、已婚、與配偶、小孩
    同住；被告洪建智先前從事鐵工工作、離婚、先前與小孩同
    住；被告陳鵬元從事鐵工工作、已婚、與配偶、小孩同住；
    被告翁杰森從事烤漆工作、未婚、與父親同住等家庭生活經
    濟狀況（見本院審理卷三第233、234頁）等一切情狀，各量
    處如主文所示之刑，併均諭知易科罰金之折算標準。
２、定應執行刑部分：就被告徐煌彬本件所犯上開二罪應予分論
    併罰，已如前述，本院審酌其所犯上開剝奪他人行動自由、
    重利犯行，二罪之罪質、犯罪手段、方式、態樣均非相同，
    然如以實質累加方式定應執行刑，則處罰之刑度顯將超過其
    行為之不法內涵，違反罪責原則，及考量因生命有限，刑罰
    對被告徐煌彬造成之痛苦程度，係隨刑度增加而生加乘效果
    ，非以等比方式增加，是以隨罪數增加遞減刑罰方式，當足
    以評價被告徐煌彬行為不法性之法理（即多數犯罪責任遞減
    原則），爰在內部界限與外部界限之法定範圍內酌定，定其
    應執行之刑如主文欄第1項所示，併諭知易科罰金之折算標
    準，以示懲儆。
㈦、沒收部分：
１、供犯罪所用、犯罪預備之物或犯罪所生之物，屬於犯罪行為
    人者，得沒收之。刑法第38條第2項定有明文。查，扣案如
    附表二編號5所示之A槍，為被告徐煌彬所有，供被告等人於
    本案犯罪事實一㈡所示之剝奪他人行動自由犯行所用之物，
    業據被告徐煌彬於本院審理時陳明在卷（見本院審理卷三第
    215頁），應依刑法第38條第2項前段之規定，於被告徐煌彬
    所犯之剝奪他人行動自由宣告之罪刑項下宣告沒收。
２、按犯罪所得，屬於犯罪行為人者，沒收之；前2項之沒收，於
    全部或一部不能沒收或不宜執行沒收時，追徵其價額，刑法
    第38條之1第1項前段、第3項分別定有明文。又被告既係為
    取得與原本顯不相當之重利始借款予被害人，亦即若無法取
    得與原本顯不相當之重利，被告自不會借款予被害人，故被
    告所取得與原本顯不相當之重利自係其犯罪所得，無庸扣除
    當舖業者合法放款可收取之利息。次按刑法沒收新制目的在
    於澈底剝奪犯罪行為人之犯罪所得，使其不能坐享犯罪成果
    ，以杜絕犯罪誘因。惟國家剝奪犯罪所得之結果，可能影響
    被害人權益，基於利得沒收本質上屬準不當得利之衡平措施
    ，應將犯罪所得返還被害人，為優先保障被害人因犯罪所生
    之求償權，並避免國家與民爭利，修正後刑法第38條之1第5
    項規定：「犯罪所得已實際合法發還被害人者，不予宣告沒
    收或追徵」，以不法利得實際合法發還被害人，作為不予沒
    收或追徵之條件，俾免被告一方面遭國家剝奪不法利得，另
    一方面須償還被害人，而受雙重負擔之不利結果。反之，倘
    利得未實際合法發還被害人，縱被害人放棄求償，法院仍應
    為沒收之宣告，以避免修法前不法利得既不發還被害人，亦
    未經法院宣告沒收，而使犯罪行為人繼續保有不法利得之不
    合理現象。又刑法第38條之2第2項所規定：宣告沒收或追徵
    ，有過苛之虞、欠缺刑法上之重要性、犯罪所得價值低微，
    或為維持受宣告人生活條件之必要者，得不宣告或酌減之，
    係為符合比例原則並兼顧訴訟經濟所訂定。關於沒收有無刑
    法第38條之2第2項過苛調節（即不宣告沒收或予以酌減）規
    定之適用，其所應審酌者，係考量該犯罪所得本身，是否具
    有法文所載不應沒收，或應予酌減，或以不宣告沒收為適當
    之特別情形。除犯罪行為人已將該犯罪所得實際發還或賠償
    被害人等情形，得不宣告沒收或酌減之外，其餘情形，皆應
    宣告沒收（最高法院110年度台上字第117號判決要旨參照）
    。查，告訴人黃建豪向被告徐煌彬借款之該段時間內，共返
    還被告徐煌彬2萬9900元，而向被告徐煌彬實借得之款項為1
    萬8000元，則扣除本金1萬8000元所餘之1萬1900元為被告徐
    煌彬向告訴人黃建豪所收取之顯不相當之利息，已如前述認
    定，屬被告徐煌彬就犯罪事實一㈢犯行之犯罪所得；且被告
    徐煌彬並未將該犯罪所得實際發還或賠償告訴人黃建豪，本
    件核無刑法第38條之2第2項規定所定過苛調節條款情形之適
    用，而犯罪所得並未扣案，參諸前述規定及說明，仍應依法
    宣告沒收，並於全部或一部不能沒收或不宜執行沒收時，追
    徵其價額。
３、至於如附表二所示之其餘扣案物（除A槍之外之物品），被告
    徐煌彬稱該等物品雖係其所有，但與本件犯行無關，亦無積
    極證據可證明有用於本案犯罪使用，或係因本件犯行所取得
    ，均不予宣告沒收。
貳、無罪部分：
一、公訴意旨略以：緣告訴人黃建豪接續累計3期未繳納利息，
    被告徐煌彬心生不滿，先於109年11月16日凌晨2時36分許，
    以LINE暱稱「bb小公舉」傳送：「請問一下，都幾點了，這
    樣我只好交給我朋友處理了」，復於109年11月29日晚間9時
    18分許，傳送：「你在不接不回你就試試看」給告訴人黃建
    豪，並詢問告訴人黃建豪之行蹤，隨即與被告翁杰森、許鍵
    凱、洪建智及陳鵬元基於妨害自由、加重重利之犯意聯絡，
    欲押人取得重利，而由被告徐煌彬駕駛牌照號碼BAQ-1199號
    自用小客車，搭載被告翁杰森與許鍵凱，於同日晚間11時30
    分許，抵達告訴人黃建豪位於南投縣○○鎮○○路000巷0號住處
    旁之溪南路上，以電話聯繫告訴人黃建豪出門，並要告訴人
    黃建豪上車，告訴人黃建豪本告以翌日必須工作，被告徐煌
    彬立刻回以要帶告訴人黃建豪見周盟利，因告訴人黃建豪已
    知周盟利遭被告徐煌彬押走討債，且被告徐煌彬一車3人前
    來尋找，使告訴人黃建豪心生畏懼，僅得任由被告徐煌彬3
    人將之逕直載往被告陳鵬元前開檳榔攤，一至該檳榔攤，被
    告洪建智即出面要告訴人黃建豪支付利息債務，告訴人黃建
    豪同意於109年12月5日先支付1萬9000元，被告洪建智便命
    告訴人黃建豪進入檳榔攤內填寫本票，以為擔保，告訴人黃
    建豪一進入檳榔攤內，被告陳鵬元就令告訴人黃建豪坐於周
    盟利旁，裡外看守者包括被告徐煌彬、洪建智、陳鵬元、翁
    杰森及許鍵凱等人，且聽聞被告陳鵬元恫嚇周盟利：「老實
    點，不然找人把你帶去山上埋了」等語，告訴人黃建豪迫於
    眾人威勢，只好填寫面額1萬9000元之本票交給被告洪建智
    ，被告徐煌彬始帶同翁杰森、許鍵凱開車載送告訴人黃建豪
    返回住處，迨於109年12月6日凌晨0時30分許，被告徐煌彬
    與洪建智一同前往黃建豪上揭住處，順利取得1萬元借款本
    金及9000元重利，並於住家附近之全家便利商店，讓告訴人
    黃建豪簽寫剩餘借款之借據後，始離去等語，因認被告徐煌
    彬、洪建智、翁杰森、陳鵬元此部分所為，共同涉犯刑法第
    302條第1項之私行拘禁罪、第344條之1第1項之加重重利罪
    嫌。
二、按犯罪事實應依證據認定之，無證據不得認定犯罪事實；不
    能證明被告犯罪或其行為不罰者，應諭知無罪之判決，刑事
    訴訟法第154條第2項、第301條第1項分別定有明文。所謂認
    定犯罪事實之證據，係指足以認定被告確有犯罪行為之積極
    證據而言，該項證據自須適合於被告犯罪事實之認定，始得
    採為斷罪之資料；且如未能發現相當確實證據，或證據不足
    以證明，自不能以推測或擬制之方法，以為裁判之基礎；而
    認定犯罪事實所憑之證據，雖不以直接證據為限，間接證據
    亦包括在內，然而無論直接證據或間接證據，其為訴訟上之
    證明，須於通常一般人均不致有所懷疑，而得確信其為真實
    之程度者，始得據為有罪之認定，倘其證明尚未達到此一程
    度，而有合理之懷疑存在時，即難遽採為不利被告之認定；
    又告訴人之告訴，係以使被告受刑事訴追為目的，是其陳述
    是否與事實相符，仍應調查其他證據以資審認（最高法院76
    年台上字第4986號判例、52年台上字第1300號判例意旨參照
    ）。
三、公訴人認被告徐煌彬、洪建智、翁杰森、陳鵬元涉有上揭私
    行拘禁罪、加重重利犯行，無非係以被告4人於警詢及偵查
    中之供述、證人即告訴人黃建豪於警詢及偵查中之證述、告
    訴人黃建豪與被告徐煌彬間之LINE對話擷圖、錢錢檳榔攤現
    場相片、南投縣○○鎮○○路0000號「全家便利商店草屯稻豐店
    」監視器錄影光碟及翻拍照片、借據等為其主要論據。
四、訊據被告徐煌彬固坦承有借款給告訴人黃建豪並向之收取利
    息；被告徐煌彬、翁杰森均坦承曾於上揭時間，前往告訴人
    建豪住處附近搭載告訴人黃建豪至「錢錢檳榔攤」，其後再
    將其載回住處；被告陳鵬元坦承，被告徐煌彬曾於前開時間
    ，帶同告訴人黃建豪至其所經營之「錢錢檳榔攤」；被告洪
    建智坦承曾和被告徐煌彬一同與告訴人黃建豪在「錢錢檳榔
    攤」外商談還款之事後，被告洪建智再陪同告訴人黃建豪在
    該檳榔攤內之房間內簽立借據、本票等事實，惟被告４人均
    堅決否認有何私行拘禁罪、加重重利犯行，被告徐煌彬辯稱
    ：當日伊聯絡黃建豪商談債務解決事宜，黃建豪是自己從他
    家出來會合，再搭上伊的車子，簽立借據、本票也都有經過
    黃建豪的同意，他簽完借據、本票後，伊就載他回家了，等
    語；被告洪建智辯稱：伊事前不知道徐煌彬會把黃建豪帶到
    檳榔攤，伊不認識黃建豪，黃建豪來的時候，徐煌彬才告訴
    伊黃建豪欠他錢的事，徐煌彬已經跟黃建豪談好要簽立借據
    、本票的事了，徐煌彬叫伊拿借據、本票給黃建豪簽，所以
    伊就拿給他簽，伊不知道徐煌彬借錢給黃建豪有沒有收重利
    等語；被告陳鵬元辯稱：伊事前不認識徐煌彬，只認識洪建
    智，不知道當天徐煌彬會把黃建豪帶到檳榔攤處理債務，黃
    建豪當天只進來一下子，他簽完本票，徐煌彬就把他帶走了
    ，伊跟他們的債務完全無關，也都不知情等語；被告翁杰森
    辯稱：徐煌彬有告訴過伊黃建豪向他借錢的事，伊陪徐煌彬
    去載黃建豪到檳榔攤處理債務時，伊沒有進去檳榔攤，伊不
    知道為何黃建豪會欠徐煌彬錢，也不知道徐煌彬有向黃建豪
    收取利息及黃建豪在當日有簽本票、借據的事等語。經查：
㈠、告訴人黃建豪於109年9月中旬，曾向被告徐煌彬借款2萬元，
    並約定每10日為1期，每期利息2000元乙情，業經本院認定
    如前；嗣因告訴人黃建豪於同年10月、11月間有多期利息未
    依約交付，有延遲給付利息之情形，被告徐煌彬於109年11
    月29日以LINE通訊軟體發送訊息詢問告訴人黃建豪何時給付
    利息之事，於同日22時13分許至同日23時45分許通話，被告
    徐煌彬告知要前往告訴人黃建豪住處商談債務處理之事，嗣
    被告徐煌彬、翁杰森、許鍵凱一同駕車前往告訴人黃建豪住
    處附近搭載告訴人黃建豪前往上揭被告陳鵬元之錢錢檳榔攤
    ，由被告洪建智拿本票、借據供告訴人黃建豪填寫後，被告
    徐煌彬、翁杰森、許鍵凱再駕車將告訴人黃建豪載回其住處
    ，其後於同年12月5日晚間，被告徐煌彬以LINE通訊軟體發
    送訊息詢問告訴人黃建豪要前去收款，經與告訴人黃建豪確
    認時間後，被告徐煌彬、洪建智於同年月6日凌晨0時27分許
    ，在南投縣○○鎮○○路0000號全家便利商店草屯稻豐店，返還
    1萬9000元予被告徐煌彬等情，為被告徐煌彬、洪建智、陳
    鵬元、翁杰森於本院訊問、凖備程序、審理時所不爭執，且
    經證人即告訴人黃建豪於警詢、偵查及本院審理時證述明確
    （見13148號偵查卷一第521至533、575至581頁、5469號偵
    查卷第297至301頁、本院審理卷二第325至399頁），且有臺
    中市○○區○○○路0○0號「錢錢檳榔」照片、告訴人黃建豪與通
    訊軟體LINE暱稱「bb小公舉」（即被告徐煌彬）對話擷圖、
    南投縣○○鎮○○路0000號全家便利超商草屯稻豐店照片暨109
    年12月6日監視器錄影畫面擷圖、告訴人黃建豪於109年11月
    30日簽立之借據、本票等件在卷可參（見13148號偵查卷一
    第485、535至545、547、563至565頁），則此部分之事實首
    堪認定。
㈡、證人即告訴人黃建豪就109年11月29日、同年月30日為何前往
    「錢錢檳榔檳攤」及簽立本票、借據之經過之歷次證述部分
    如下：
１、於警詢中證稱：伊是經由周盟利介紹才認識徐煌彬的，伊與
    徐煌彬間有借貸關係，徐煌彬是伊的債主。於109年11月29
    日至30日凌晨間，被告徐煌彬駕車到草屯鎮烏溪橋頭堤岸旁
    伊住處，將伊載到臺中市大里區某民宅。當日徐煌彬先傳Li
    ne訊息問伊什麼時候會回家，他說要到伊家裡找伊討論如何
    處理債務，他到伊家巷口時，他打電話給伊，叫伊走到伊家
    外面溪南路旁，伊出去走到溪南路旁，就看到徐煌彬駕駛車
    牌號碼000-0000號車，車上除了徐煌彬坐在駕駛座，後座坐
    著2個人，徐煌彬搖下車窗，他說這裡不方便說叫伊上車，
    一上車他就問伊說有沒有趕時間，他說要帶伊去見一個人，
    之後就被他們載去大里。到大里的時候，一開始伊是在車上
    等，徐煌彬說他朋友要出來跟伊講，之後徐煌彬就走進屋内
    ，之後綽號叫老鼠的男子（即被告洪建智）來說欠的錢要怎
    麼還，伊跟他說109年12月5日先還1萬9000元，他就叫伊進
    去屋裡面寫本票，另外2個男子（即被告翁杰森、許鍵凱）
    有下車在外面的加水站旁等，他們沒有進入屋内。伊進入屋
    内時，看到正對面坐著一個胖胖的男子（即被告陳鵬元）在
    泡茶，周盟利一個人坐在左邊沙發上，胖胖的男子叫伊坐在
    周盟利旁邊，右邊沙發上坐著3個人，一個是徐煌彬，其他2
    個人伊不認識，老鼠站在徐煌彬坐著的右邊沙發後面，還有
    一個不認識的男子站在老鼠的旁邊，綽號老鼠的男子（即被
    告洪建智）帶伊到屋内的麻將間拿借據、本票給伊，教伊怎
    麼寫，伊就照他講的寫，伊寫了1張的本票，簽完之後，綽
    號叫老鼠的男子（即被告洪建智）叫徐煌彬進來麻將間，徐
    煌彬問伊說寫好了嗎？伊說好了，徐煌彬就說要載伊回去，
    後來徐煌彬跟在外面加水站旁等候的另外2個人一起開車載
    伊回伊家。伊之所以會配合徐煌彬簽立借據是因為，伊之前
    有3期利息沒有照時間還他，伊有跟他說之後會如期還，但
    他不相信，叫伊寫借據給他等語（見13148號偵查卷一第523
    至529頁）。
２、於偵查中結證稱：伊先前有向徐煌彬借錢，後來付不出利息
    ，徐煌彬他打伊的LINE問伊在哪裡，伊說在街上，他問伊何
    時回家，伊快要回到家時，他打電話給伊說在伊家外面等，
    伊走出去看到徐煌彬的車，他本來是下來問伊後面債務怎麼
    還，伊要跟他談時，他說這邊講不方便，叫伊上車要找個地
    方講，伊就搭他的車，車上後座還有兩人伊不認識，其中一
    人是翁杰森，洪建智是伊到大里後才看到的。一開始徐煌彬
    說要在附近談，結果車子就一直開，他說債務也是要講一講
    ，就開到大里了，在車上時沒有人說恐嚇的話。到大里那邊
    就是那個檳榔攤，伊一下車徐煌彬就走進去檳榔攤，叫洪建
    智出來跟伊說，說這筆錢是洪建智的，叫伊跟洪建智談要怎
    麼還，伊下車時是在徐煌彬車旁還沒進去檳榔攤，洪建智說
    要拿本票出來讓伊重寫，一開始伊向徐煌彬借款時有簽2萬
    元的本票，洪建智說因為利息都有再加上去所以要重寫本票
    ，後改稱應該是寫借據，伊問徐煌彬要怎麼寫，徐煌彬就叫
    伊進去麻將間那間，洪建智會教伊怎麼寫，檳榔攤內陳鵬元
    也在，那時其他的人都在外面，只有伊一人進去麻將間，那
    時周盟利也被帶去在現埸，他們在顧周盟利，所以叫伊到麻
    將間等，說等下洪建智會教伊怎麼寫。伊被帶到檳榔攤前大
    概晚上7、8點時，周盟利的哥哥有打電話告訴伊周盟利被徐
    煌彬被帶走了，叫伊要小心。本票是第一次簽的2萬元，後
    來在大里是簽借據，寫完後徐煌彬就走進來說要載伊回去，
    後來伊有跟他們約好要還錢，後來是徐煌彬、洪建智來收的
    ，伊給了1萬9000元，他有將借據還給伊，伊另外再簽1張1
    萬元的借據，因為伊家路邊昏暗，所以洪建智就建議到全家
    便利商店有桌子可以寫。伊另外簽1張1萬元的借據，但徐煌
    彬說先前的借據沒帶在身上，所以借據沒有當天還給伊，叫
    伊之後找時間過去拿。在檳榔攤的時候，對方人多，所以伊
    也不敢不簽借據等語（見10131號他字卷一第391至393頁）
    。
３、於本院審理時結證稱：
⑴、伊先前因為外公過世缺錢，經由周盟利介紹向徐煌彬借2萬元
    ，有預扣第一期利息2000元，實拿1萬8000元，每10天一期
    ，每期利息2000元，伊有還利息，後來伊沒有工作，所以沒
    辦法繼續還利息，就沒有接徐煌彬的電話，因為他打來伊也
    沒有錢可以還，後來他有用LINE發訊息給伊，徐煌彬的暱稱
    是「bb小公舉」，跟伊約說要來找伊處理。之後徐煌彬開車
    來找伊，後座有2個男子，其中一個是在庭的翁杰森，徐煌
    彬開車載伊到陳鵬元檳榔攤外面轉角洗衣店時叫伊下車，他
    說看伊欠的錢要怎麼還，後來他叫洪建智出來問伊這筆錢要
    怎麼還，洪建智才叫伊進去檳榔攤裡，伊進去檳榔攤裡時有
    看到周盟利，他坐在沙發上，伊坐下來喝了一杯茶後，伊就
    和洪建智進麻將間，洪建智拿借據、本票讓伊簽，伊簽完本
    票、借據後，徐煌彬就和一開始去載伊的那2個男子一起載
    伊回家。
⑵、如果依照伊和徐煌彬間的LINE對話紀錄，於29日23時45分許
    ，徐煌彬到伊住處外面，伊大約是在那時上他的車，30日凌
    晨1時17分許，伊再用LINE打電話給徐煌彬時，伊已經回到
    家了。當時伊上徐煌彬的車時，伊知道是要和他處理債務的
    事，伊上他的車這件事沒有違反伊的意願，當時徐煌彬他們
    3個人都沒下車，伊不是因為覺得如果不上他的車會有事情
    發生才上車的，是因為伊想徐煌彬都特意來了，伊有欠他錢
    ，要跟他談要怎麼還，所以當天聯絡時，徐煌彬說要來找伊
    ，伊也說好。上車之後，伊是坐在副駕駛座，徐煌彬有告訴
    伊要帶伊去見一個人，伊知道他講的是周盟利，因為先前周
    盟利的哥哥有打電話給伊說周盟利不見了，他知道伊有跟徐
    煌彬借錢，所以叫伊小心一點。
⑶、後來徐煌彬把伊載到大里陳鵬元那裡，在車上的時候，徐煌
    彬跟伊說他要載伊去看欠他朋友的這筆錢要怎麼處理，後座
    的那2名男子（即翁杰森、許鍵凱）應該可以聽到徐煌彬跟
    伊說話的內容，到大里後，後座的那2名男子從頭到尾都沒
    有進去檳榔攤裡，伊下車時先是跟洪建智在檳榔攤旁邊談，
    談一談，洪建智就進去檳榔攤，後來又出來叫伊進去檳榔攤
    。那時候伊以為錢是洪建智的，因為先前徐煌彬表示借給伊
    的錢是朋友的錢，所以洪建智才會出面跟伊談，所以在大里
    這裡，伊都是跟洪建智商談如何還款的事，洪建智說伊有好
    幾期的利息沒有付，所以本票要重新簽立，後來伊進去檳榔
    攤後，才坐一下子，就直接進去麻將間寫本票、借據，之所
    以本票、借據的金額是寫3萬1000元是因為那是本金2萬元加
    沒有付的利息1萬1000元，這個金額是洪建智說的，日期寫1
    1月30日起到12月5日意思是在12月5日要連本金還完。寫完
    之後，徐煌彬就載伊回去了，在回去的車上時，徐煌彬只有
    跟伊說欠的錢快點還而已。
⑷、之後於12月5日晚上，徐煌彬有用LINE聯絡伊來伊家裡拿錢，
    但當日伊好像是拿1萬5000元或2萬1000元給他，不是還3萬1
    000元，當天是徐煌彬、洪建智一起來找伊，伊還了部分的
    錢，所以他們把11月30日伊簽的3萬1000元的借據、本票還
    給伊，伊記得應該還欠他們1萬元，所以他們有要求伊在全
    家便利商店那裡簽1張1萬元的借據，但這筆1萬元之後就不
    了了之，伊沒有再給過他們錢了。伊不覺得自己在還這筆錢
    的過程有被脅迫，因為伊覺得伊就是有欠他們錢，也有欠利
    息錢，伊確實有幾期的利息沒有給，所以他們才會要伊重簽
    本票。他們在過程中從頭到尾都沒有恐嚇伊，伊是因為自己
    有欠徐煌彬錢，所以他跟伊講要處理債務，伊就上他的車。
    伊在警詢說伊會害怕是因為伊利息沒有繳，徐煌彬打電話給
    伊時伊沒有接電話，伊其實有擔心如果沒有按時還錢，不配
    合簽本票、還錢的話，自己的身體、生命會受到威脅等語（
    見本院審理卷二第368至392頁）。　
⑸、綜合前揭證人即告訴人黃建豪所述，其先前曾向被告徐煌彬
    借款，借款後曾有利息未繳付之情形，於109年11月29日被
    告徐煌彬以通訊軟體LINE聯絡其要商談債務事宜，經告訴人
    黃建豪同意後，被告徐煌彬駕車前往告訴人黃建豪住處附近
    ，告訴人黃建豪自行從家中出來搭上被告徐煌彬之車輛，被
    告徐煌彬等人並未以任何強暴、脅迫之方式，強行要求告訴
    人黃建豪上車；車上雖尚有被告翁杰森、許鍵凱坐在後座，
    在前往大里錢錢檳榔攤的過程中，於車上被告徐煌彬僅告知
    告訴人黃建豪看要如何處理欠款事宜，然並未提及告訴人黃
    建豪積欠利息之事，被告翁杰森未曾參與被告徐煌彬與告訴
    人黃建豪間談話。至大里錢錢檳榔攤外時，係由被告洪建智
    與告訴人黃建豪商談債務處理之事，經告訴人黃建豪同意重
    新開立本票、借據之金額後，告訴人黃建豪始至檳榔攤內重
    新簽立本票、借據，並約定於109年12月5日還款，過程中，
    被告洪建智、徐煌彬、陳鵬元、翁杰森亦未對告訴人黃建豪
    為任何強暴、脅迫之言行；於約定還款日即109年12月5日深
    夜、同年月6日凌晨，告訴人黃建豪曾還款1萬9000元、於11
    0年1月7日以現金存款的方式交付利息2900元（該部分還款
    金額之認定已如前述），其後告訴人黃建豪即未再交付任何
    款項給被告徐煌彬。
㈢、證人周盟利於本院審理時結證稱：109年11月30日凌晨，伊在
    錢錢檳榔攤裡時，徐煌彬陪同黃建豪進來客廳，伊看到黃建
    豪有進去1個房間，事後黃建豪才告訴伊，他是進房間簽本
    票。當天黃建豪在檳榔攤的時間很短，一下子就走了，他本
    來坐在客廳，後來去房間裡，一下子就走了，停留的時間應
    該半小時左右。過程中伊沒有聽到徐煌彬他們有與黃建豪討
    論要黃建豪還錢的事情，當天翁杰森沒有進到檳榔攤裡等語
    （見本院審理卷二第350至352頁）。則依證人周盟利之證述
    ，當日告訴人黃建豪在該檳榔攤停留的過程時間甚短，未見
    聞被告徐煌彬等4人與告訴人黃建豪間有何商談債務之言語
    ，也未見聞被告徐煌彬等4人有對告訴人黃建豪為任何強暴
    、脅迫之言行。
㈣、就被告徐煌彬、洪建智、陳鵬元、翁杰森以證人身分證述部
    分：
１、被告徐煌彬於本院審理時以證人身分結證稱：109年11月29日
    當天伊開車載周盟利到陳鵬元的「錢錢檳榔攤」，翁杰森幫
    忙把周盟利的事開到檳榔攤後，伊把周盟利帶入檳榔攤後，
    就載翁杰森回家，後來伊想去黃建豪家找黃建豪，才聯絡黃
    建豪。伊載翁杰森去許鍵凱他家接許鍵凱時，原本是要去吃
    東西，後來伊聯絡上黃建豪，伊就問他們要不要陪伊去載人
    ，他們說好，當時要載誰翁杰森他們2個人不曉得，之後伊
    載到黃建豪到檳榔攤時，伊跟翁杰森他們2個說在外面等伊
    一下，伊帶黃建豪進去檳榔攤討論一下後面的情形該怎麼做
    ，當時伊是麻煩洪建智幫伊跟黃建豪確認他欠的1萬9000元
    何時可以拿給伊，借給黃建豪的錢是伊自己的錢，但伊有騙
    黃建豪說這筆錢是朋友的，所以到檳榔攤時，是由洪建智與
    黃建豪商談他的債務問題，是由洪建智幫伊處理的，洪建智
    就讓黃建豪簽了本票、借據各1張，黃建豪簽本票、借據時
    伊沒有陪同，後來伊請洪建智幫忙保管本票、收據，之後伊
    有把本票、借據還給黃建豪，黃建豪簽完後，翁杰森、許鍵
    凱就陪伊載黃建豪回去了，當天黃建豪在檳榔攤這裡大約停
    留20分鐘或半小時左右，伊印象中在全家便利商店沒有再讓
    他簽本票或借據等語（見本院審理卷一第199至216頁）。
２、被告洪建智於本院審理時以證人身分結證稱：當天是因為徐
　　煌彬、周盟利兩個人的事情要說清楚，問伊有沒有地方可以
    借他們講事情，伊打電話給陳鵬元說有朋友要談事情可不可
    以借個地方，才會去陳鵬元的「錢錢檳榔攤」。後來徐煌彬
    有出去，回來的時候就帶黃建豪回來。在徐煌彬帶黃建豪回
    來時，伊和陳鵬元才知道徐煌彬外出去載黃建豪。當天翁杰
    森幫忙開周盟利的車到檳榔攤後，伊就沒再看到翁杰森了。
　　伊之前跟黃建豪完全不認識，也沒有金錢往來。當天黃建豪
    來檳榔攤時，黃建豪跟伊說他已經和徐煌彬在外面談好要還
    多少錢了，徐煌彬也有說他們錢的事情講好了，簽一簽就要
    載黃建豪回去，徐煌彬就將借據、本票交給伊，叫伊拿給黃
    建豪簽，陳鵬元在客廳裡泡茶，陳鵬元從頭到尾都沒跟黃建
    豪說話，黃建豪簽完本票、借據後就走了，伊是當天才知道
    黃建豪有欠徐煌彬錢，這筆錢跟伊沒有關係，伊不是出資人
    ，當天徐煌彬是第一次到陳鵬元的檳榔攤，黃建豪當日在檳
    榔攤停留的時間應該不到10分鐘。12月5日那天，伊有跟徐
    煌彬去找黃建豪，當天徐煌彬打電話給伊，叫伊跟他去一個
    地方，後來就見到黃建豪，伊沒有見到黃建豪拿錢給徐煌彬
    的過程，但有看到黃建豪在全家便利商店那裡有簽1張新的
    本票，徐煌彬有拿1張字據還給黃建豪，伊聽到黃建豪說這
    個算是另外再借的，前面的借據要還給他等語（見本院審理
    卷三第119至152頁）。
３、被告陳鵬元於本院審理時以證人身分證稱：109年11月29日、
    同年月30日，翁杰森都沒有進到檳榔攤裡，伊沒有見到翁杰
    森。伊在這件事情之前不認識徐煌彬。當天伊打電話給洪建
    智談工作的事，洪建智說他等一下要帶人過來講，伊當時以
    為就是單純的客人而已。後來黃建豪有來檳榔攤，來一下就
    走了，好像是來處理債務的事情，伊記得黃建豪在房間寫資
    料的時候，徐煌彬沒有在他旁邊，他寫完後有拿給洪建智看
    ，問寫得對不對，當天黃建豪進來檳榔攤的時候是眉開眼笑
    的，好像跟朋友在開玩笑這樣子進來的等語（見本院審理卷
    一第246至259頁、卷三第153頁）。
４、被告翁杰森於本院審理時以證人身分結證稱：當天伊幫忙把
    周盟利的車開到檳榔攤附近，伊就在路邊等，之後伊就把周
    盟利的車鑰匙交給徐煌彬，在這件事之前伊不認識洪建智，
    也沒看過陳鵬元，徐煌彬載周盟利到檳榔攤後，大約半小時
    徐煌彬出來，就先載伊回家，同一天後來徐煌彬又約伊出來
    ，徐煌彬載許鍵凱、伊一起去黃建豪他家附近，伊不知道為
    何當天許鍵凱也會陪同一起去，黃建豪上車時沒有說他不想
    要去的這樣的話，伊當時以為黃建豪是徐煌彬的朋友，所以
    黃建豪才會上車，在車上的時候伊沒有聽到徐煌彬跟黃建豪
    談了什麼，當時車上的音樂挺大聲的，黃建豪大約在檳榔攤
    這裡停留20分鐘或半小時左右，之後伊、許鍵凱就陪徐煌彬
    載黃建豪回去等語（見本院審理卷一第238至245頁）。
５、觀諸被告徐煌彬、洪建智、陳鵬元、翁杰森上開證述內容，
    當日被告徐煌彬前往搭載告訴人黃建豪前，被告徐煌彬並未
    告知被告翁杰森、洪建智、陳鵬元要去搭載告訴人黃建豪前
    來檳榔攤商談債務之事，在被告徐煌彬帶同告訴人黃建豪至
    檳榔攤之過程中，被告徐煌彬、翁杰森並未對告訴人黃建豪
    為任何強暴、脅迫之行為以逼使告訴人黃建豪上車，被告徐
    煌彬於過程中亦未向被告翁杰森、陳鵬元提及告訴人黃建豪
    與其之間債務有收取利息之事，被告洪建智雖有將本票、借
    據交予告訴人黃建豪簽立，然告訴人黃建豪簽立本票、借據
    之過程，被告翁杰森並未在場見聞，被告陳鵬元於過程中亦
    全然未與告訴人黃建豪間有任何交談，斯時未有何人對告訴
    人黃建豪為任何強暴、脅迫之行為以迫使告訴人黃建豪簽立
    本票、借據。再依被告徐煌彬與告訴人黃建豪間於109年12
    月5日之LINE通訊內容，被告徐煌彬問告訴人黃建豪「今天
    日期到了，幾點方便去收」，告訴人黃建豪回稱「11點下來
    ，好嗎？」，被告徐煌彬問稱「確定吼」，告訴人黃建豪回
    稱「嗯」，有被告徐煌彬與告訴人黃建豪間之LINE對話內容
    擷圖附卷可參（見10131他字號卷一第251頁），被告徐煌彬
    與告訴人黃建豪間之對話內容尚稱平和，核與被告徐煌彬、
    洪建智前揭證述內容亦大致相符。
㈤、綜上所述，依證人即告訴人黃建豪、證人周盟利前開證述內
    容，均未證稱告訴人黃建豪係遭被告徐煌彬等人強行押往檳
    榔攤簽立本票、借據，而有何妨害告訴人黃建豪自由之情事
    ，被告翁杰森、陳鵬元、洪建智或可從被告徐煌彬與告訴人
    黃建豪於當日之談話過程中知悉被告徐煌彬與告訴人黃建豪
    間有債務關係，然並不知被告徐煌彬借款予告訴人黃建豪有
    收取利息，甚且達到重利之情形，況當日告訴人黃建豪雖有
    重新簽立本票、借據，然簽立本票、借據之過程中，亦未有
    何人有對告訴人黃建豪為任何強暴、脅迫之言行，是本件公
    訴人所舉關於被告徐煌彬、洪建智、陳鵬元、翁杰森此部分
    涉犯私行拘禁、加重重利罪嫌之證據，尚未達於通常一般之
    人均不致有所懷疑，而得確信被告4人確有為此部分犯行，
    因認此部分不能證明被告4人犯罪，揆諸前揭說明，自應為
    被告4人就對告訴人黃建豪私行拘禁、加重重利部分之犯行
    為無罪之諭知。
據上論斷，應依刑事訴訟法第299條第1項前段、第301條第1項，
刑法第28條、第302條第1項、第344條第1項、第47條第1項、第5
1條第5款、第41條第1項前段、第8項、第38條第2項前段、第38
條之1第1項前段、第3項，刑法施行法第1條之1第1項、第2項前
段，判決如主文。
本案經檢察官林忠義提起公訴，檢察官洪志明、王宜璇到庭執行
職務。
中　　華　　民　　國　　111 　年　　2　　月　　15 　　日
                  刑事第三庭   審判長法  官  劉麗瑛
　　　　　　　　　　　　　　　　 　　法　官  吳孟潔
　　　　　　　　　　　　　　　　　 　法　官　蔡宗儒
以上正本證明與原本無異。
如不服本判決應於收受判決後20日內向本院提出上訴書狀，並應
敘述具體理由；其未敘述上訴理由者，應於上訴期間屆滿後20日
內向本院補提理由書（均須按他造當事人之人數附繕本）「切勿
逕送上級法院」。
告訴人或被害人如不服判決，應備理由具狀向檢察官請求上訴，
上訴期間之計算，以檢察官收受判決正本之日起算。
                                     書記官  黃聖心
中　　華　　民　　國　　110 　年　　2　　月　　15 　　日

附錄論罪科刑法條
刑法第302條第1項、第344條第1項
中華民國刑法第302條
私行拘禁或以其他非法方法，剝奪人之行動自由者，處5年以下
有期徒刑、拘役或9千元以下罰金。
因而致人於死者，處無期徒刑或7年以上有期徒刑；致重傷者，
處3年以上10年以下有期徒刑。
第1項之未遂犯罰之。

中華民國刑法第344條
（重利罪）
乘他人急迫、輕率、無經驗或難以求助之處境，貸以金錢或其他
物品，而取得與原本顯不相當之重利者，處3年以下有期徒刑、
拘役或科或併科30萬元以下罰金。
前項重利，包括手續費、保管費、違約金及其他與借貸相關之費
用。
【附表一】
編號    犯罪事實               主文  1 犯罪事實一㈠ 徐煌彬共同犯剝奪他人行動自由罪，累犯，處有期徒刑陸月，如易科罰金，以新臺幣壹仟元折算壹日。扣案如附表二編號5所示之A槍沒收。  2 犯罪事實一㈡ 徐煌彬犯重利罪，累犯，處有期徒刑參月，如易科罰金，以新臺幣壹仟元折算壹日。未扣案之犯罪所得新臺幣玖仟元均沒收，於全部或一部不能沒收或不宜執行沒收時，追徵其價額。 

【附表二】
編號 扣押物品名稱 數量 備註 查扣地點 1 安非他命吸食器 2組  德芳路 2 玻璃球 1個   3 新臺幣現金21萬元（仟元鈔） 210張   4 ipod（黑色） 1支   5 BB槍 2支（A、B槍） （其中上方有突出物該枝為被告徐煌彬為犯罪事實一㈡所示之該槍，即5470號偵查卷第87頁下方照片中最下方該把BB槍，即A槍） 好來五街（經槍枝初步鑑定均無殺傷力） 6 左輪手槍 1支   
◎其餘扣案之甲基安非他命、具有殺傷力之槍枝、子彈部分均業
在被告徐煌彬所涉販賣毒品、持有具殺傷力槍彈案件之判決諭知
沒收（見本院109年8月24日109年度訴字第1022號判決）